【裁判字號】    99,台抗,437
【裁判日期】    990520
【裁判案由】    違反槍砲彈藥刀械管制條例駁回聲請再審
【裁判全文】
最高法院刑事裁定              九十九年度台抗字第四三七號
抗  告  人  甲○○
上列抗告人因違反槍砲彈藥刀械管制條例案件，不服台灣高等法
院台中分院中華民國九十九年三月三十日駁回聲請再審之裁定（
九十九年度抗更字第四號），提起抗告，本院裁定如下：
    主  文
抗告駁回。
    理  由
本件原裁定以抗告人甲○○在原法院聲請再審意旨略稱：伊於民
國九十七年六月左右主動至內政部警政署刑事警察局（下稱刑事
警察局）中部打擊犯罪中心第六組製作檢舉筆錄，檢舉內容為綽
號「阿圖」之人改造及販賣槍械、綽號「阿義」之人持有槍械和
販賣毒品、及綽號「油條」之男子擁槍自重，招收小弟四處圍事
。當時為了協助警方破案，伊持續與綽號「阿圖」、「阿義」及
「油條」之人連繫，並向綽號「阿圖」之人拿槍管去該中心第六
組拍照存證後，再帶回還給綽號「阿圖」之男子。在刑事警察局
著手調查時，伊有持續回報現況，至九十七年八月初，綽號「阿
義」之男子在彰化縣竹塘鄉某 7-11 超商外寄放一包土造槍管，
要伊幫忙找人製作完成。伊在離開綽號「阿義」後，有向該中心
回報，並陳述當時彰化殺警案（蕭○壬）有在跟「阿義」之下游
購買毒品，而刑事警察局警員要伊查探住址且保持連繫，所以伊
才將土造槍管放在車上之垃圾桶內，以便拿到該中心拍照存證和
應付「阿義」之男子。綽號「阿圖」和「阿義」之男子雖不同案
件，但伊所為之目的都是一樣為社會治安盡一份心力，原確定判
決未考量持有該槍枝主要組成零件之動機、目的，量刑過重。抗
告人之前未發現上開證據，致未主張該有利於己之事實，始遭判
刑確定，因上開重要證據漏未審酌，聲請准予再審云云。惟按不
得上訴於第三審法院之案件，除有刑事訴訟法第四百二十條所定
事由之一者，得為受判決人利益聲請再審外，其經第二審確定之
有罪判決，如就足生影響於判決之重要證據漏未審酌者，亦得為
受判決人之利益，聲請再審，同法第四百二十一條規定甚明；是
「不得上訴第三審之案件」，始能依此規定聲請再審。原確定判
決係得上訴第三審之案件，而抗告人亦提起第三審上訴，經本院
以九十八年度台上字第四三００號刑事判決，認其上訴違背法律
上之程式，駁回其上訴。抗告人依刑事訴訟法第四百二十一條規
定聲請再審，即有未合，而予以駁回。又刑事訴訟法第四百二十
條第一項第六款之再審事由，指「因發現確實之新證據，足認受
有罪判決之人應受無罪、免訴、免刑或輕於原判決所認罪名之判
決者」之情形而言。至於犯罪之動機、目的等刑法第五十七條各
款之規定，乃量刑審酌之標準，並非刑事訴訟法第四百二十條第
一項第六款規定之再審事由。抗告人以此事由聲請再審，為無理
由。抗告人另主張其係為協助警方破案，始於九十七年八月初，
在彰化縣竹塘鄉某 7-11 超商外，受綽號「阿義」男子之託，允
為寄藏持有土造槍管，伊在離開「阿義」後，即回報給刑事警察
局中部打擊犯罪中心，後因刑事警察局警員要其查探住址且保持
連繫，所以才將土造槍管放在車上垃圾桶內，以便拿至該中心拍
照存證及應付「阿義」男子（意指無未經許可非法寄藏之犯意）
，此為新發現屬刑事訴訟法第四百二十條第一項第六款所定：「
足認應受無罪、免訴、免刑或輕於原判決所認罪名之判決」之確
實新證據。然卷內查無該項證據，且與證人即刑事警察局中部打
擊犯罪中心第六組承辦警員王嘉華證稱：抗告人此部分犯行，刑
事警察局中部打擊犯罪中心第六組並未參與之情節不合。而抗告
人聲請再審所附具之證據，其中證一、證二僅分別與其檢舉之「
阿圖」、「油條」或尤忠平（此部分係向台中縣警察局清水分局
提出檢舉）有關，證三係請求法院向刑事警察局中部打擊犯罪中
心第六組調閱相關資料照片，證四係請求法院向刑事警察局中部
打擊犯罪中心第六組及台中縣警察局清水分局查閱檢舉文件，證
五為其向監察院提出之陳訴書，均難認與抗告人前開主張之事實
有關；顯未就此部分聲請再審之事由，附具證據。抗告人以此部
分事由聲請再審，核與刑事訴訟法第四百二十九條規定之程式不
合。因認本件再審之聲情部分不合法，部分無理由，予以駁回。
經核尚無違誤。抗告意旨仍執陳詞，指摘原裁定不當；並以其於
九十七年六月即至刑事警察局製作檢舉筆錄，至同年八月中才拿
到「阿義」寄放之土造槍管，於九十七年九月五日就被台中縣警
察局清水分局查獲，直至九十七年十月七日刑事警察局才破獲「
阿圖」改造槍械工廠，在該段期間，有很多有利於抗告人之證據
，卻沒有人願意調查，抗告人於事實審審理時即一直要求調查有
利之證據，但法官根本不相信抗告人，對於抗告人有利之證據不
予調查云云，指摘原審調查未盡，均難認為有理由，其抗告應予
駁回。
據上論結，應依刑事訴訟法第四百十二條，裁定如主文。
中    華    民    國  九十九  年    五    月   二十   日
                      最高法院刑事第八庭
                          審判長法官  洪  文  章
                                法官  王  居  財
                                法官  郭  毓  洲
                                法官  黃  梅  月
                                法官  邱  同  印
本件正本證明與原本無異
                                      書  記  官
中    華    民    國  九十九  年    五    月  二十五  日
                                                      Ｑ

司法院資訊處製作；財團法人民間司法改革基金會備份。
